# 请教陈版，关于商誉计算的问题

提问人：denghaifu 时间：2019-01-18 14:35:03
A公司计划对B 公司进行增资控股，增资后A公司持有B公司51%的股权，基准日为 2017 年 7 月 31 日，B 公司账面净资产为-0.8亿元，评估净资产为 2 亿元，增值项目为固定资产和无形资产，根据评估结果对 B进行增资，公司应出资 2.08亿元，增资后，公司持有 B 公司 51% 的股权，该出资已于 2018 年 1 月 20 日实际出资，B 公司与 2018 年 1 月 31日办理完成相关手续，A 公司确定 2018 年 1 月为合并日，假设从 2017年 7 月 31 日至 2018 年 1 月 31 日，评估增值的固定资产和无形资产摊销为 0.1 亿元，B 公司 2018 年账面净资产为-1.0 亿元，商誉确认过程如下：
1 、先将 2018 年 1 月 31 日的报表调整至公允价值的报表，由于评估增值主要为固定资产和无形资产，所以 2018 年 1 月 31 日固定资产和无形资产的公允价值为 2-（-0.8）-0.1=2.7 亿元
2 、对增值部分确定递延所得税负债 2.7*0.25=0.675 亿3 、净资产调整到公允价值 -1.0亿 +2.7 亿-0.675 亿 +2.08 亿 =3.105 亿4 、应确认的商誉 2.08-3.105*0.51=0.4965 亿元清教陈版，
（ 1 ）上述确认商誉的过程是否正确？
（ 2 ）如果正确，那这个商誉感觉是会计在并表过程中计算过来，因为如果用 7 月31 日作为合并日的话，是不会产生商誉的。
（ 3 ）这样产生的商誉，评估公司问我商誉的内涵是什么，我回答不上来，陈版能给点思路吗？
（ 4 ）另外这样的商誉减值测试，如果采用公允价值-处置费用的方式进行计算的话，公允价值的确定是否可以采用资产基础法确定。如果不可以的，能说明下原因吗？

回答人：chenyiwei
你的计算过程基本合理。此时的商誉只是一个最终平衡项目，即购买日合并成本大于可辨认净资产公允价值份额的差额，无特殊含义。